台灣高等法院臺中分院民事裁定　八十九年度再字第八號
　　　再審聲請人　　乙○產企業股份有限公司
　　　法定代理人　乙　○
　　　再審聲請人　甲○○
　　　再審相對人　丙○○
右當事人間請求強制執行聲請撤銷點交命令等事件，再審聲請人對於中華民國八十八
年十二月十五日本院八十八年度抗字第一八五五號確定裁定提起再審，本院裁定如左
：
    主      文
再審之聲請回。
再審程序費用由再審聲請人負擔。
    理      由
一、再審聲請意旨略以：(一)按當事人或利害關係人，對於執行法院強制執行之命令，
    或對於執行法官、書記官、執達員實施強制執行之方法，強制執行時應遵守之程
    序，或其他侵害利益之情事，得於強制執行程序終結前，為聲請或聲明異議。強
    制執行第十二條第一項定有明文。又債務人應交出之不動產，現為債務人占有或
    於查封後為第三人占有者，執行法院應解除其占有，點交於買受人或承受人；如
    有拒絕交出或其他情事時，得請警察協助。第三人對其在查封前無權占有不爭執
    或其占有為前條第二項但書之情形者，前項規定亦適用之。同法第九十九條第一
    項、第二項亦有明文。再審聲請人甲○○早於八十四年十一月十五日即遷入系爭
    拍賣不動產所在地，即苗栗縣頭屋鄉○○村○○路一六四巷三十七號，此有戶籍
    謄本可稽，又再審聲請人居住占有系爭房屋一樓全部係本於與債務人乙○眾有十
    年之租賃關係，此有租賃契約影本可據，至一樓則由債務人出租予另一再審聲請
    人乙○礦產企業股份有限公司（以下稱乙○礦產公司），甲○○亦為股東，此亦
    有經濟部八十五年五月二十五日核發公司執照內公司執照及股東名冊足憑，再審
    聲請人等均係依租賃關係占有使用系爭房屋，均非無權占有人，亦非查封後之占
    有人，而係查封前之占有人，且對本件是否為「查封前無權占有」，從未表示不
    爭執，依前開規定，執行法院自不得解除占有，原裁定以本件抗告核屬實體上爭
    執，非執行法院所得審酌遽為駁回，顯有適用強制執行法第九十九條第一項、第
    二項規定錯誤之情形，再審聲請人自得提起再審。(二)
二、按當事人或利害關係人，對於執行法院強制執行之命令，或對於執行法官、書記
    官、執達員實施強制執行之方法，強制執行時應遵守之程序，或其他侵害利益之
    情事，得於強制執行程序終結前，為聲請或聲明異議，強制執行法第十二條第一
    項固定有明文。惟如就實體上權利義務是否存在有所爭者，應另循民事訴訟程序
    謀求救濟。查本件拍賣之不動產於八十七年四月三日查封時，查封筆錄記載：據
    債務人之妻（指債務人乙○之家屬范碧貞）稱查封之建物係自住，無出租。與抗
    告人所言已有不符，況相對人於八十八年八月十三日原法院拍賣時得標拍定，並
    繳足全部價金，原法院於八十八年八月二十六日發給不動產權利移轉證書，相對
    人於八十八年七月二十六日收受該不動產權利移轉證書，已取得不動產所有權。
    再審聲請人至八十八年十月十二日始聲明異議，主張其等為承租人，有權占有房
    屋，，請求撤銷點交命令，俟確認租賃關係存在訴訟確定後，再行執行等情，核
    屬實體上之爭執，非執行法院所得審酌，原法院裁定予以駁回，核無不當，本院
    原裁定以往再審聲請人抗告無理由予以駁回，適用法規並無不當。且實體上再審
    聲請人另起訴請求確認系爭房屋租賃關係存在之訴，業經臺灣苖栗地方法院八十
    八年度苖簡字第七一七號判決敗訴，上訴亦經同院八十九年度簡上字第二０號駁
    回確定，此有判決書附卷可據，再審聲請人主張有合法占有使用系爭房屋權源，
    請求撤銷系爭點命令自屬無據。再審聲請人仍執前詞指摘原裁定不當，求為廢棄
    ，為無理由。
三、據上論結，本件再審之聲請訴為無理由，依民事訴訟法第九十五條、第七十八條
    裁定如主文。
中　　　華　　　民　　　國　　九十一　　年　　　三　　　月　　二十九　　日
                                      臺灣高等法院臺中分院民事第四庭
~B1　　　　審判長法官　黃斐君
~B2　　　　　　　法官　陳蘇宗
~B3　　　　　　　法官　張鑫城
得抗告
